臺灣臺中地方法院刑事判決
110年度金訴字第27號
公  訴  人  臺灣臺中地方檢察署檢察官
被      告  劉泳豪


                    （現另案在法務部○○○○○○○執行                      中）
上列被告因詐欺等案件，經檢察官提起公訴（108年度偵字第115
20號），本院判決如下：
    主  文
劉泳豪犯如附表一所示之罪，各處如附表一所示之刑及沒收。其
餘被訴招募他人加入犯罪組織部分，無罪。
    犯罪事實
一、劉泳豪、曾俊瑋（業經本院判決確定）、王子杰（業經臺灣
    高等法院臺中分院以110年度金上訴字第1496號判決）與係
    自幼認識之朋友；劉泳誠（業經本院判決確定）係劉泳豪之
    胞弟。劉泳豪於民國108年4月1日起，參與曾俊瑋、王子杰
    、劉泳誠、真實姓名年籍不詳、通訊軟體微信暱稱「張國周
    」之人（下稱「張國周」）等人所組成之3人以上，以實施
    詐術為手段、具有持續性、牟利性之有結構性組織之詐欺集
    團（下稱上開詐欺集團）犯罪組織期間（劉泳豪參與犯罪組
    織部分，業另經本院以109年度金訴字第401號判決確定，應
    判決不另為免訴；劉泳豪介紹曾俊瑋、王子杰、劉泳誠加入
    上開詐欺集團部分，無罪，均詳如後述），負責持人頭帳戶
    金融卡前往自動櫃員機提領詐欺款項（俗稱「車手」）後轉
    交給上手之工作。劉泳豪於參與上開詐欺集團犯罪組織後，
    與曾俊瑋、劉泳誠、王子杰、「張國周」、上開詐欺集團不
    詳成員共同基於意圖為自己不法所有之3人以上共同詐欺取
    財、掩飾隱匿詐欺所得去向、所在之洗錢犯意聯絡，依「張
    國周」指示，由王子杰、劉泳誠於108年4月2日晚間10時57
    分許，在臺中市○○區○○○道0段000號空軍一號轉運站領取內
    放置已由上開詐欺集團掌握使用之人頭帳戶存摺、金融卡之
    包裹後，由劉泳豪、曾俊瑋、劉泳誠等候「張國周」指示持
    前揭人頭帳戶金融卡前往自動櫃員機提領詐欺款項。而由上
    開欺集團不詳成員於如附表一所示之時間、詐欺方式詐欺如
    附表一所示被害人，致使各該被害人因而陷於錯誤，匯款、
    轉帳至上開詐欺集團所指定如附表一所示帳戶（詳細詐欺時
    間、詐欺方式、詐欺對象、被害人匯款、轉帳時間、地點、
    金額，各詳如附表一所示）後，由劉泳豪駕駛車牌號碼000-
    0000號自小客車（下稱上開小客車）搭載曾俊瑋、劉泳誠、
    王子杰前往領款，而由曾俊瑋於108年4月3日下午2時22分許
    ，在位於臺中市○○區○○路0段000號之統一超商逢明店，持中
    國信託商業銀行戶名楊蕙禎（起訴書誤載為楊慧禎，應予更
    正）、帳號000000000000號帳戶（下稱楊蕙禎中信銀行帳戶
    ）金融卡操作自動櫃員機，然其神情慌張，且尚未提得款項
    時，見警後即立刻退出所持用之金融卡並離開超商，經警見
    曾俊瑋形跡可疑，懷疑曾俊瑋為提款車手，尾隨至超商外實
    施盤查當場查獲，並經警當場扣得如附表二編號1、2所示之
    物，警方並於同日下午3時49分許，帶同曾俊瑋前往臺中市○
    ○區○○路0段0000號臺中市第二信用合作社，以自動櫃員機將
    楊蕙禎中信銀行帳戶內有關宋吉泙遭詐騙後所匯入之款項其
    中新臺幣（下同）99,000元領出予以扣案（即如附表二編號
    3所示）。另蔡佳靜遭詐騙後轉帳至彰化光復路郵局戶名陳
    奕澄（起訴書誤載為陳奕誠，應予更正）、帳號0000000000
    0000號帳戶（下稱陳奕澄郵局帳戶）之10,000元，尚未遭提
    領，嗣經郵局圈存。劉泳豪、曾俊瑋、劉泳誠、王子杰之共
    同一般洗錢行為因而未遂。後因曾俊瑋前揭遭查獲後，告知
    警方尚有3名同夥搭乘上開小客車逃逸，經警調閱車行紀錄
    及路口監視器畫面後，循線於108年4月3日下午4時49分許，
    在臺中市○○區○○路0段000號發現且盤查該車而查獲劉泳豪、
    劉泳誠、王子杰，並當場扣得如附表三所示之物。
二、案經蔡佳靜訴由臺中市政府警察局第六分局報告臺灣臺中地
    方檢察署檢察官偵查起訴。
    理  由
壹、有罪部分：
一、證據能力方面：
    按被告以外之人於審判外之陳述，雖不符刑事訴訟法第159
    條之1至第159條之4之規定，而經當事人於審判程序同意作
    為證據，法院審酌該言詞陳述或書面陳述作成時之情況，認
    為適當者，亦得為證據。當事人、代理人或辯護人於法院調
    查證據時，知有第159條第1項不得為證據之情形，而未於言
    詞辯論終結前聲明異議者，視為有前項之同意，刑事訴訟法
    第159條之5定有明文。而其立法意旨在於傳聞證據未經當事
    人之反對詰問予以核實，乃予排斥。惟若當事人已放棄對原
    供述人之反對詰問權，於審判程序表明同意該等傳聞證據可
    作為證據，基於尊重當事人對傳聞證據之處分權，及證據資
    料愈豐富，愈有助於真實發見之理念，此時，法院自可承認
    該傳聞證據之證據能力。經查，本判決所引用下列各項以被
    告以外之人於審判外之陳述為證據方法之證據能力，業經本
    院於準備程序、審判期日時予以提示並告以要旨，而檢察官
    、被告劉泳豪均同意具有證據能力（見本院卷一第157頁、
    本院卷二第248頁），且迄至本院言詞辯論終結前均未聲明
    異議。本院審酌該等資料之製作、取得，尚無違法不當之情
    形，且均為證明犯罪事實存否所必要，認為以之作為證據應
    屬適當，揆諸上開規定，自均具證據能力。
二、認定犯罪事實所憑證據及理由：
    訊據被告對於上開犯罪事實均坦承不諱（見本院卷一第149
    、150頁、本院卷二第266頁），經查：
  ㈠復有被告於警詢、偵查中之陳述、自白在卷可按〈見臺灣臺中
    地方檢察署（下稱臺中地檢署）108年度偵字第11520號卷（
    下稱①偵卷）第47至75、346至348、365至368頁〉，並有共同
    被告曾俊瑋、劉泳誠、王子杰於警詢、偵查中之陳述在卷可
    稽（見①偵卷第29至38、83至95、107至117、343至345、349
    至354頁），且有108年4月4日員警職務報告、共同被告王子
    杰、劉泳誠在臺中市○○區○○○道○段000號空軍一號領取包裹
    監視器畫面截圖、手機通訊軟體微信群組「發發發！」對話
    紀錄、帳號「張國周」頁面照片、共同被告王子杰、劉泳誠
    、曾俊瑋微信帳號頁面照片、共同被告曾俊瑋遭警查獲後帳
    號「張國周」另開微信群組之對話紀錄、傳送之自動櫃員機
    交易明細照片、共同被告曾俊瑋遭查獲地點地圖、被告、共
    同被告劉泳誠、王子杰遭查獲地點地圖、上開小客車之車輛
    詳細資料報表（見①偵卷第21、218至230、281、283、323頁
    ）、108年6月11日員警職務報告、臺中市○○區○○○道0段000
    號空軍一號之監視器畫面照片、上開小客車車行紀錄、108
    年7月21日員警職務報告〈見臺中地檢署108年度核退字第205
    號卷（下稱②核退卷）第11、12、120、121、125、135頁〉、
    108年7月4日偵查報告、上開小客車行經路線監視器畫面截
    圖、上開小客車照片、被告、共同被告劉泳誠、王子杰遭查
    獲之照片〈見臺中地檢署108年度聲拘字第638號卷（下稱④聲
    拘卷）第5至11、33至37頁〉在卷可證，又有如附表一「證據
    」欄所示之證據附卷可憑，堪以認定。
  ㈡上開詐欺集團不詳成員係於附表一所示時間、以該詐欺方式
    ，致如附表一所示被害人受詐欺後，陷於錯誤，於如附表一
    所示時間、方式，將款項匯款、轉帳至如附表一「交付詐欺
    款情形」欄所示之帳戶等情，有如附表一「證據」欄所示之
    證據在卷可證。其中附表一編號1部分，係共同被告曾俊瑋
    於108年4月3日下午2時22分許經警查獲後，由警方於同日下
    午3時49分許，帶同共同被告曾俊瑋以自動櫃員機提領99,00
    0元後予以扣案（另扣除手續費共25元；帳戶內尚有餘額975
    元未提領），有110年2月8日職務報告在卷可查（見本院卷
    一第133、134頁），起訴書原載共同被告曾俊瑋共提領99,0
    00元，應予補充；另附表一編號2部分，告訴人蔡佳靜轉入
    之款項未遭提領，嗣經郵局圈存，後已發還告訴人蔡佳靜之
    情，有中華郵政股份有限公司彰化郵局110年2月18日彰營字
    第1101800080號函暨檢附之郵政存簿儲金提款單影本、郵政
    跨行匯款申請書影本、陳奕澄郵局帳戶之交易明細附卷可憑
    （見本院卷一第99至103頁）。是如附表一編號1所示被害人
    遭詐欺所匯入如附表一編號1「交付詐欺款情形」欄所示帳
    戶之款項固係警方查獲共同被告曾俊瑋後，帶同共同被告曾
    俊瑋前往提領；如附表一編號2所示被害人遭詐欺所轉入如
    附表一編號2「交付詐欺款情形」欄所示帳戶之款項，固未
    遭提領，然該等帳戶之金融卡當時係分別在共同被告曾俊瑋
    、被告所持有中，如附表一編號1、2所示被害人匯款、轉帳
    至該等帳戶後，迄至被告、共同被告曾俊瑋、劉泳誠、王子
    杰遭警查獲或警察受理報案通知中國信託商業銀行、郵局將
    該帳戶列為警示帳戶圈存其內款項前，被告、共同被告曾俊
    瑋及當時與其等一同前往領款之被告劉泳誠、王子杰實際上
    既得領取，對該匯入、轉入之款項顯有管領能力，自屬詐欺
    取財既遂。而上開詐欺集團既指示如附表一所示被害人匯款
    、轉帳至已由上開詐欺集團掌握使用如附表一「交付詐欺款
    情形」欄所示帳戶，且被告、共同被告曾俊瑋、劉泳誠、王
    子杰已持有前揭人頭帳戶金融卡可前往自動櫃員機提領詐欺
    款項，然該等款項既於被告、共同被告曾俊瑋、劉泳誠、王
    子杰為警查獲時尚未領取，故僅能論以一般洗錢未遂。
  ㈢又按3人以上共同以網際網路，對公眾散布而犯第339條詐欺
    罪，構成加重詐欺取財罪，刑法第339之4條第1項第2款、第
    3款固定有明文，然被告於本院審理時否認知悉上開詐欺集
    團其他成員以何種方式詐欺被害人（見本院卷一第159頁）
    。查被告係負責持前揭人頭帳戶金融卡前往自動櫃員機提領
    詐欺款項之工作，而詐欺取財之方式多端，尚無證據足認被
    告對上開詐欺集團其他成員就附表一編號2部分係以網際網
    路對公眾散布方式犯之乙節亦有所認識，依罪疑唯輕及有疑
    唯利被告之原則，尚難認被告明知或預見上開詐欺集團其他
    成員係以網際網路對公眾散布而犯刑法第339條詐欺罪。
  ㈣基上，被告上開犯行均事證明確，洵堪認定，皆應予依法論
    科。
三、論罪科刑：
  ㈠按洗錢防制法第15條之特殊洗錢罪，係在無法證明前置犯罪
    之特定不法所得，而未能依第14條之一般洗錢罪論處時，始
    予適用。倘能證明人頭帳戶內之資金係前置之特定犯罪所得
    ，即應逕以一般洗錢罪論處，自無適用特殊洗錢罪之餘地。
    例如詐欺集團向被害人施用詐術後，為隱匿其詐欺所得財物
    之去向，而令被害人將其款項轉入該集團所持有、使用之人
    頭帳戶，並由該集團所屬之車手前往提領詐欺所得款項得逞
    ，檢察官如能證明該帳戶內之資金係本案詐欺之特定犯罪所
    得，即已該當於新法第14條第1項之一般洗錢罪；至若無法
    將人頭帳戶內可疑資金與本案詐欺犯罪聯結，而不該當第2
    條洗錢行為之要件，當無從依第14條第1項之一般洗錢罪論
    處，僅能論以第15條第1項之特殊洗錢罪。另過去實務認為
    ，行為人對犯特定犯罪所得之財物或利益作直接使用或消費
    之處分行為，或僅將自己犯罪所得財物交予其他共同正犯，
    祇屬犯罪後處分贓物之行為，非本條例所規範之洗錢行為，
    惟依新法規定，倘行為人意圖掩飾或隱匿特定犯罪所得來源
    ，而將特定犯罪所得直接消費處分，甚或交予其他共同正犯
    ，而由共同正犯以虛假交易外觀掩飾不法金流移動，即難認
    單純犯罪後處分贓物之行為，應仍構成新法第2條第1或2款
    之洗錢行為（最高法院108年度台上字第1744號判決要旨參
    照）。被告上開行為已該當刑法第339條之4第1項第2款之要
    件甚明。而該條項為法定刑1年以上7年以下有期徒刑之罪，
    屬洗錢防制法第3條第1款所規定之特定犯罪。查：本案詐欺
    集團成員使用人頭帳戶供被害人匯款，並由共同被告王子杰
    、劉泳誠領取內放置已由上開詐欺集團掌握使用之人頭帳戶
    金融卡之包裹後，由被告、共同被告曾俊瑋、劉泳誠、王子
    杰一同駕乘上開小客車前往領款，而由共同被告曾俊瑋下車
    持前揭人頭帳戶金融卡前往自動櫃員機提領詐欺款項，欲於
    領得詐欺款項後再轉交與詐欺集團上手，且被告亦明知上開
    情節而為本案犯行，所為顯係掩飾、隱匿詐欺所得之去向、
    所在，且有掩飾犯罪所得去向、所在之故意，然如附表一編
    號1所示被害人遭詐欺所匯入如附表一編號1「交付詐欺款情
    形」欄所示帳戶之款項係警方查獲共同被告曾俊瑋後，帶同
    共同被告曾俊瑋前往提領；如附表一編號2所示被害人遭詐
    欺所轉入如附表一編號2「交付詐欺款情形」欄所示帳戶之
    款項，未遭提領，即該等款項於被告、共同被告曾俊瑋、劉
    泳誠、王子杰為警查獲時尚未領取，揆諸前揭說明，應論以
    洗錢防制法第14條第2項、第1項之一般洗錢未遂。至公訴意
    旨認為構成既遂犯，尚有誤會，附此敘明。
  ㈡核被告就犯罪事實一即附表一所為，均係犯刑法第339條之4
    第1項第2款之3人以上共同犯詐欺取財罪、洗錢防制法第14
    條第2項、第1項之一般洗錢未遂罪。公訴意旨認成立洗錢防
    制法第14條第1項之一般洗錢罪，容有未洽，惟按刑事訴訟
    法第300條所謂變更法條，係指罪名之變更而言，若僅行為
    態樣有正犯、從犯之分，或既遂、未遂之分，即無庸引用刑
    事訴訟法第300條變更起訴法條（最高法院101年度台上字第
    3805號判決參照），是無庸變更起訴法條，附此敘明。
  ㈢被告與共同被告曾俊瑋、劉泳誠、王子杰、「張國周」及其
    等所屬上開欺集團不詳成員間就犯罪事實一即附表一之3人
    以上共同犯詐欺取財既遂、一般洗錢未遂犯行，均有犯意聯
    絡及行為分擔，為共同正犯。
  ㈣被告就犯罪事實一即附表一，均係以一行為同時觸犯刑法第3
    39條之4第1項第2款之3人以上共同犯詐欺取財罪、洗錢防制
    法第14條第2項、第1項之一般洗錢未遂罪，為想像競合犯，
    應依刑法第55條規定，均從一重論以刑法第339條之4第1項
    第2款之3人以上共同犯詐欺取財罪處斷。
　㈤被告就上開所犯2次3人以上共同犯詐欺取財罪間，犯意各別
    ，行為互殊，應予分論併罰。
  ㈥再按想像競合犯之處斷刑，本質上係「刑之合併」。其所謂
    從一重處斷，乃將想像競合犯組成之評價上數罪，合併為科
    刑一罪，其所對應之刑罰，亦合併其評價上數罪之數法定刑
    ，而為一個處斷刑。易言之，想像競合犯侵害數法益者皆成
    立犯罪，論罪時必須輕、重罪併舉論述，同時宣告所犯各罪
    名，包括各罪有無加重、減免其刑之情形，亦應說明論列，
    量刑時併衡酌輕罪部分量刑事由，評價始為充足，然後依刑
    法第55條前段規定「從一重處斷」，非謂對於其餘各罪可置
    而不論。因此，法院決定處斷刑時，雖以其中最重罪名之法
    定刑，做為裁量之準據，惟於裁量其輕重時，仍應將輕罪合
    併評價在內（最高法院108年度台上字第4405號、第4408號
    判決可參）。而按未遂犯之處罰，以有特別規定者為限，並
    得按既遂犯之刑減輕之，為刑法第25條第2項所明文。又按
    犯洗錢防制法第14條、第15條之罪，在偵查或審判中自白者
    ，減輕其刑，為洗錢防制法第16條第2項所明定。查：
  ⒈被告就犯罪事實一即附表一之一般洗錢未遂部分，已著手於
    一般洗錢犯行之實施，惟尚未得逞即經警查獲，屬未遂犯，
    所生危害較既遂犯為輕，自應依刑法第25條第2項規定，皆
    按既遂犯之刑，減輕其刑。　　
　⒉被告就犯罪事實一即附表一之一般洗錢未遂犯行，於偵查及
    本院審理時均自白不諱，是就其所犯一般洗錢未遂罪部分，
    自應依洗錢防制法第16條第2項規定減輕其刑。
  ⒊而依前揭罪數說明，被告就其本案犯行係從一重論以3人以上
    共同詐欺取財罪，是就被告此部分想像競合輕罪得減輕其刑
    部分，本院於量刑時乃予以審酌。
  ㈦按刑法第59條之酌量減輕其刑，必須犯罪另有特殊之原因與
    環境等等，在客觀上足以引起一般同情，認為即予宣告法定
    低度刑期尤嫌過重者，始有其適用（最高法院45年台上字第
    1165號判決參照）。又適用該條文酌量減輕其刑時，雖不排
    除審酌同法第57條各款所列之事由，惟其程度應達於客觀上
    足以引起同情，確可憫恕者，方屬相當（最高法院88年度台
    上字第4171號判決參照）。查：本院審酌被告正值青壯，不
    思以正當途徑獲取財物，竟為本案犯行，其本案犯罪之情狀
    ，實難認其犯行在客觀上有足以引起一般同情之情狀，且按
    刑法第339條之4第1項第2款之3人以上共同犯詐欺取財罪之
    法定刑為「處1年以上7年以下有期徒刑，得併科1百萬元以
    下罰金」，依被告之犯罪情節，尚難謂有失之過苛或情輕法
    重情形。而衡酌近年來詐欺集團猖獗，犯罪手法惡劣，嚴重
    破壞社會成員間之基本信賴關係，政府一再宣誓掃蕩詐騙犯
    罪之決心，而被告竟仍為本案上開犯行，實屬可責，倘遽予
    憫恕被告而依刑法第59條規定減輕其刑，除對其個人難收改
    過遷善之效，無法達到刑罰特別預防之目的外，亦易使其他
    實施詐欺取財之人心生投機、甘冒風險繼續犯之，無法達到
    刑罰一般預防之目的，衡諸社會一般人客觀標準，尚難謂有
    過重而情堪憫恕之情形，自無適用刑法第59條規定之餘地，
    併此敘明。
  ㈧爰審酌被告正值青壯，不思以正當途徑獲取財物，竟為上開
    犯行，實屬可責，自應予以相當之非難，並衡酌被告犯罪之
    動機、目的、手段、分工情形、犯罪後坦承全部犯行之犯後
    態度，且就其所犯一般洗錢未遂罪部分，應依刑法第25條第
    2項規定，皆按既遂犯之刑，減輕其刑，及依洗錢防制法第1
    6條第2項規定減輕其刑等情，有如前述，暨如附表一「被害
    人」欄所示之人所受之損害，兼衡被告之教育智識程度、生
    活狀況（詳見本院卷二第267頁）、素行品行等一切情狀，
    分別量處如附表一「罪刑」欄所示之刑，並就罰金刑部分各
    諭知易服勞役之折算標準。
  ㈨按數罪併罰之案件，於審判中，現雖有科刑辯論之機制，惟
    尚未判決被告有罪，亦未宣告其刑度前，關於定應執行刑之
    事項，欲要求檢察官、被告或其辯護人為充分辯論，盡攻防
    之能事，事實上有其困難。關於數罪併罰之案件，如能俟被
    告所犯數罪全部確定後，於執行時，始由該案犯罪事實最後
    判決之法院所對應之檢察署檢察官，聲請該法院裁定之，無
    庸於每一個案判決時定其應執行刑，則依此所為之定刑，不
    但能保障被告(受刑人)之聽審權,符合正當法律程序，更可
    提升刑罰之可預測性，減少不必要之重複裁判，避免違反一
    事不再理原則情事之發生（最高法院1l0年度台抗大字第489
    號裁定見解可資參照）。準此，本案就被告所犯各罪，爰不
    合併定其應執行之刑，附此敘明。
四、沒收部分：
  ㈠按犯罪工具物之沒收，固已跳脫刑罰或保安處分之性質歸屬
    ，而為刑罰或保安處分以外之獨立法律效果。但依法得予沒
    收之犯罪工具物，本質上仍受憲法財產權之保障，祗因行為
    人濫用憲法所賦予之財產權保障，持以供犯罪或預備犯罪所
    用，造成社會秩序之危害，為預防並遏止犯罪，現行刑法乃
    規定，除有其他特別規定者外，法官得就屬於犯罪行為人者
    之工具物宣告沒收之（第38條第2項參照）。而共同正犯供
    犯罪或預備犯罪所用之物，法無必須諭知連帶沒收之明文，
    雖實務上有認為本於責任共同之原則，已於共犯中之一人確
    定判決諭知沒收，對於其他共犯之判決仍應宣告沒收，或就
    各共同正犯間採連帶沒收主義，以避免執行時發生重複沒收
    之問題。然所謂「責任共同原則」，係指行為人對於犯罪共
    同加工所發生之結果，相互歸責，因責任共同，須成立相同
    之罪名，至於犯罪成立後應如何沒收，仍須以各行為人對工
    具物有無所有權或共同處分權為基礎，並非因共同正犯責任
    共同，即應對各共同正犯重複諭知（連帶）沒收。亦即「共
    同責任原則」僅在處理共同犯罪參與關係中責任之認定，與
    犯罪工具物之沒收重在犯罪預防並遏止犯罪係屬兩事，不得
    混為一談。此觀目前實務認為，共同正犯之犯罪所得如採連
    帶沒收，即與罪刑法定主義、罪責原則均相齟齬，必須依各
    共同正犯間實際犯罪利得分別沒收，始為適法等情益明。又
    供犯罪或預備犯罪所用之物如已扣案，即無重複沒收之疑慮
    ，尚無對各共同正犯諭知連帶沒收之必要；而犯罪工具物如
    未扣案，因法律又有追徵之規定（刑法第38條第4項），則
    對未提供犯罪工具物之共同正犯追徵沒收，是否科以超過其
    罪責之不利責任，亦非無疑。且為避免執行時發生重複沒收
    之違誤，祗須檢察官本於不重複沒收之原則妥為執行即可，
    亦無於判決內諭知連帶沒收之必要。而重複對各共同正犯宣
    告犯罪所用之物連帶沒收，除非事後追徵，否則對非所有權
    人或無共同處分權之共同正犯宣告沒收，並未使其承擔財產
    損失，亦無從發揮任何預防並遏止犯罪之功能。尤以對未經
    審理之共同正犯諭知連帶沒收，剝奪該共同正犯受審之權利
    ，更屬違法。從而，除有其他特別規定者外，犯罪工具物必
    須屬於被告所有，或被告有事實上之處分權時，始得在該被
    告罪刑項下諭知沒收；至於非所有權人，又無共同處分權之
    共同正犯，自無庸在其罪刑項下諭知沒收（最高法院107年
    度台上字第1109號判決參照）。
  ㈡復按犯罪所得之沒收或追徵，在於剝奪犯罪行為人之實際犯
    罪所得，使其不能坐享犯罪之成果，以杜絕犯罪誘因，性質
    上屬類似不當得利之衡平措施。苟無犯罪所得，自不生利得
    剝奪之問題。2人以上共同犯罪，關於犯罪所得之沒收或追
    徵，倘個別成員並無犯罪所得，且與其他成員對於所得亦無
    事實上之共同處分權時，即無「利得」可資剝奪，一概採取
    絕對連帶沒收或追徵，對未受利得之共同正犯顯失公平，故
    共犯所得之沒收或追徵，應就各人所分得者為之。又所謂各
    人「所分得」之數，係指各人「對犯罪所得有事實上之處分
    權限」而言。各共同正犯有無犯罪所得、所得多寡，事實審
    法院應視具體個案之實際情形，綜合卷證資料及調查結果，
    依自由證明程序釋明其合理之依據而為認定。倘共同正犯各
    成員內部間，對於不法利得分配明確時，應依各人實際分配
    所得宣告沒收；若共同正犯成員對不法所得並無處分權限，
    與其他成員亦無事實上之共同處分權限者，自不得諭知沒收
    ；然如共同正犯各成員對於不法利得主觀上均具有共同處分
    之合意，客觀上復有共同處分之權限，且難以區別各人分得
    之數，則仍應負共同沒收之責（最高法院109年度台上字第5
    334號判決參照）。
  ㈢洗錢防制法第18條第1項固規定：「犯第14條之罪，其所移轉
    、變更、掩飾、隱匿、收受、取得、持有、使用之財物或財
    產上利益，沒收之；犯第15條之罪，其所收受、持有、使用
    之財物或財產上利益，亦同。」，為刑法沒收規定之特別規
    定，自應優先於刑法相關規定予以適用，亦即就洗錢行為標
    的之財物或財產上利益，均應依洗錢防制法第18條規定沒收
    之。惟上開條文雖採義務沒收主義，卻未特別規定「不問屬
    於犯罪行為人與否，沒收之」，致該洗錢行為之標的是否限
    於行為人所有者始得宣告沒收，有所疑義，於此情形自應回
    歸適用原則性之規範，即參諸刑法第38條第2項前段規定，
    仍以屬於行為人所有者為限，始應予沒收。
  ㈣附表一編號1部分，被害人宋吉泙受詐欺後，陷於錯誤，以前
    揭方式匯款至楊蕙禎中信銀行帳戶，而共同被告曾俊瑋遭警
    查獲後，配合警方持扣案如附表二編號1所示金融卡以自動
    櫃員機所領出其中之99,000元（扣除手續費共25元）予警扣
    案如附表二編號3所示，已如前述，堪認共同被告曾俊瑋就
    該領出之99,000元已取得事實上之處分權，而屬共同被告曾
    俊瑋之犯罪所得（本院另已判決於共同被告曾俊瑋所犯之罪
    項下，宣告沒收），即無庸在本案被告所犯之該罪項下諭知
    沒收。至楊蕙禎中信銀行帳戶內尚未遭提領之975元，固尚
    未返還被害人宋吉泙，有中國信託商業銀行股份有限公司11
    0年2月8日中信銀字第110224839030306號函暨檢附楊蕙禎中
    信銀行帳戶之交易明細附卷可按（見本院卷一第105至109頁
    ），然被告既無領得該款項，且其亦非楊蕙禎中信銀行帳戶
    之申請人，即難認被告就該975元已取得所有權或事實上之
    處分權，依前揭說明，該款項縱尚在該帳戶內，仍無庸在被
    告所犯之該罪項下諭知沒收或追徵。
  ㈤附表一編號2部分，告訴人蔡佳靜遭詐欺後轉帳至陳奕澄郵局
    帳戶之10,000元，未遭提領，嗣經郵局圈存，且該10,000元
    已依告訴人蔡佳靜申請返還告訴人蔡佳靜等情，有中華郵政
    股份有限公司彰化郵局110年2月18日彰營字第1101800080號
    函暨郵政存簿儲金提款單影本、郵政跨行匯款申請書影本、
    陳奕澄郵局帳戶交易明細附卷可憑（見本院卷一第99至103
    頁），足認前揭款項已實際合法發還被害人蔡佳靜，依刑法
    第38條之1第5項規定，爰不予宣告沒收、追徵。
　㈥扣案如附表二編號18所示之物係被告所有，且供其為本案犯
    罪所用之物，業據被告於本院審理時陳明在卷（見本院卷一
    第158頁、本院卷二第262頁），本院酌以如宣告沒收，並查
    無刑法第38條之2第2項過苛調節條款之適用，爰依刑法第38
    條第2項前段規定，於被告所犯各罪項下，宣告沒收之。　
  ㈦扣案如附表二編號2、17、19所示之物分別係共同被告曾俊瑋
    、王子杰、劉泳誠所有，業據共同被告曾俊瑋、王子杰、劉
    泳誠於本院審理時陳明在卷（見本院卷一第157、158、215
    頁），均非屬違禁物，又卷內並無證據證明屬被告所有或有
    事實上之處分權，自無庸在被告本案所犯之罪項下諭知沒收
    。
  ㈧扣案如附表二編號1、附表三編號1至15所示之物，或係本案
    人頭帳戶之金融卡、存摺，或係與本案無關之存摺、金融卡
    等情，詳如該等附表、編號備註欄所載，其中用以本案提款
    之金融卡係上開詐欺集團交與被告、共同被告曾俊瑋、劉泳
    誠、王子杰持以提款，尚難認已由被告取得所有權或享有處
    分權，爰不予宣告沒收。至其餘未用於本案提款之金融卡、
    存摺，則非供本案犯罪所用、犯罪預備之物、犯罪所生之物
    或犯罪所得，爰不予宣告沒收。
　㈨扣案如附表三編號16所示之現金，雖係被告所有之物，然係
    另案提領之款項，與本案無關，亦不於本案宣告沒收。　
  ㈩被告否認就本案已獲得報酬（見本院卷一第158頁），而觀諸
    卷內證據資料，尚無從證明被告就其本案犯行有獲取任何報
    酬或不法利得，自無諭知沒收其他犯罪所得或追徵其價額之
    餘地。
  以上宣告多數沒收部分，依刑法第40條之2第1項規定，併執
    行之。
五、不另為免訴部分（被告被訴參與犯罪組織部分）：
  ㈠公訴意旨略以：被告於108年4月1日，透過友人「翁聖宏」介
    紹，加入參與「張國周」所屬之詐欺犯罪集團，負責提領詐
    欺所得金錢，惟尚未約定工作報酬，因認被告涉犯組織犯罪
    防制條例第3條第1項後段之參與犯罪組織罪嫌等語。
  ㈡按犯罪事實是否已經起訴，應以起訴書之犯罪事實欄內所記
    載者為準，如已經明確記載，縱未記載所犯法條，亦應認為
    已經起訴（最高法院89年度台上字第1455號判決、88年度台
    上字第4671號判決、87年度台上字第2370號判決參照）。而
    按案件曾經判決確定者，應諭知免訴之判決，刑事訴訟法第
    302條第1款定有明文。
  ㈢按刑罰責任之評價與法益之維護息息相關，對同一法益侵害
    為雙重評價，是過度評價；對法益之侵害未予評價，則為評
    價不足，均為法之所禁。又加重詐欺罪，係侵害個人財產法
    益之犯罪，其罪數之計算，核與參與犯罪組織罪之侵害社會
    法益有所不同，審酌現今詐欺集團之成員皆係為欺罔他人，
    騙取財物，方參與以詐術為目的之犯罪組織。倘若行為人於
    參與詐欺犯罪組織之行為繼續中，先後多次為加重詐欺之行
    為，因參與犯罪組織罪為繼續犯，犯罪一直繼續進行，直至
    犯罪組織解散，或其脫離犯罪組織時，其犯行始行終結。故
    該參與犯罪組織與其後之多次加重詐欺之行為皆有所重合，
    然因行為人僅為一參與犯罪組織行為，侵害一社會法益，屬
    單純一罪，應僅就「該案中」與參與犯罪組織罪時間較為密
    切之首次加重詐欺犯行論以參與犯罪組織罪及加重詐欺罪之
    想像競合犯，而其他之加重詐欺犯行，祗需單獨論罪科刑即
    可，無需再另論以參與犯罪組織罪，以避免重複評價。是如
    行為人於參與同一詐欺集團之多次加重詐欺行為，因部分犯
    行發覺在後或偵查階段之先後不同，肇致起訴後分由不同之
    法官審理，為裨益法院審理範圍明確、便於事實認定，即應
    以數案中「最先繫屬於法院之案件」為準，以「該案件」中
    之「首次」加重詐欺犯行與參與犯罪組織罪論以想像競合。
    縱該首次犯行非屬事實上之首次，亦因參與犯罪組織之繼續
    行為，已為該案中之首次犯行所包攝，該參與犯罪組織行為
    之評價已獲滿足，自不再重複於他次詐欺犯行中再次論罪，
    俾免於過度評價及悖於一事不再理原則。至於「另案」起訴
    之他次加重詐欺犯行，縱屬事實上之首次犯行，仍需單獨論
    以加重詐欺罪，以彰顯刑法對不同被害人財產保護之完整性
    ，避免評價不足（最高法院109年度台上字第3945號判決可
    資參照）。
  ㈣經查：
　⒈本案起訴書犯罪事實欄一、已明確記載被告加入參與「張國
    周」所屬之詐欺犯罪集團，負責提領詐欺所得金錢等語，雖
    起訴書所犯法條欄未記載組織犯罪防制條例第3條第1項後段
    之參與犯罪組織罪之法條及罪名，然仍應認該犯罪業經起訴
    ，先予敘明。
　⒉被告於108年4月1日，透過友人「翁聖宏」介紹，加入參與由
    不詳姓名年籍之通訊軟體微信暱稱為「張國周」之人所操縱
    、指揮，以實施詐術為手段，所組成具有持續性、牟利性之
    有結構性犯罪組織，擔任俗稱「車手」之為詐欺集團提領詐
    欺贓款之工作，惟尚未約定工作報酬，而參與該犯罪組織之
    事實，業經本院於109年12月17日以109年度金訴字第401號
    判決被告犯組織犯罪防制條例第3條第1項後段之參與犯罪組
    織罪，與其加入犯罪組織後之該案件首次加重詐欺取財罪，
    依刑法第55條想像競合犯之規定，從一重之加重詐欺取財罪
    處斷，而判處有期徒刑1年1月，已於110年2月4日確定（下
    稱前案）等情，有該判決書及臺灣高等法院被告前案紀錄表
    1份在卷可稽（見本院卷一第65至73頁、本院卷二第237至23
    9頁），已堪認定。
　⒊而被告參與上開詐欺集團犯罪組織期間所為多次加重詐欺犯
    行，經檢察官以數案件提起公訴，分以不同案件審理，其中
    最先繫屬者係本院109年度金訴字第401號案件，此觀卷內臺
    灣高等法院被告前案紀錄表即明（見本院卷二第237至239頁
    ），依最高法院上開法律見解，應以該案件中首次之加重詐
    欺犯行與參與犯罪組織罪論以想像競合，縱該次犯行非屬事
    實上之首次，亦因參與犯罪組織之繼續行為，已為該案之加
    重詐欺犯行所包攝，該參與犯罪組織行為之評價已獲滿足，
    自不再重複於他次詐欺犯行中再次論罪，俾免於過度評價及
    悖於一事不再理原則，則本案起訴被告參與犯罪組織之犯罪
    事實既與前案判決被告參與犯罪組織之犯罪事實相同，且前
    案判決已就同一事實為被告有罪判決確定，揆之前揭說明，
    此部分應為被告免訴之諭知，惟此部分與被告前開經本院判
    決有罪之附表一編號1部分，具有想像競合犯之裁判上一罪
    關係，爰不另為免訴之諭知。
貳、無罪部分（被告被訴招募他人加入犯罪組織部分）：
一、公訴意旨另略以：被告招募曾俊瑋、劉泳誠及王子杰等人擔
    任領款車手，負責提領詐欺所得金錢，因認被告涉犯組織犯
    罪防制條例第4條第1項之招募他人加入犯罪組織罪嫌等語〈
    起訴書漏載此罪名，業經公訴檢察官當庭補充（見本院卷二
    第246頁）〉。
二、按犯罪事實應依證據認定之，無證據不得認定犯罪事實；不
    能證明被告犯罪者應諭知無罪之判決，刑事訴訟法第154條
    第2項、第301條第1項分別定有明文。次按認定犯罪事實所
    憑之證據，雖不以直接證據為限，間接證據亦包括在內；然
    無論直接或間接證據，其為訴訟上之證明，須於通常一般之
    人均不致於有所懷疑，而得確信其為真實之程度者，始得據
    之為有罪之認定，倘其證明尚未達到此一程度，而有合理性
    懷疑之存在時，即難遽採為不利被告之認定（最高法院76年
    度台上字第4986號判決可供參照）。再按刑事訴訟法第161
    條第1項規定：檢察官就被告犯罪事實，應負舉證責任，並
    指出證明之方法。因此，檢察官對於起訴之犯罪事實，應負
    提出證據及說服之實質舉證責任。倘其所提出之證據，不足
    為被告有罪之積極證明，或其指出證明之方法，無從說服法
    院以形成被告有罪之心證，基於無罪推定之原則，自應為被
    告無罪判決之諭知（最高法院92年度台上字第128號判決足
    資參照）。
三、復按組織犯罪防制條例第3條第1項後段之參與犯罪組織罪，
    以行為人加入犯罪組織成為組織之成員為構成要件，至其有
    否實施該組織所實施之犯罪活動則非所問。一旦參與，在未
    經自首或有其他積極事實，足以證明其確已脫離該組織之前
    ，其違法行為仍繼續存在，即為行為之繼續，而屬單純一罪
    。又為防範犯罪組織坐大，無論是否為犯罪組織之成員，如
    有招募使人加入犯罪組織之行為，即有處罰之必要，故106
    年4月19日修正公布、同年月21日施行之組織犯罪防制條例
    第4條第1項增訂招募他人加入犯罪組織罪。準此，上開二罪
    之犯罪主體及客觀構成要件均屬有別，且二罪間亦無前述特
    別、補充或吸收關係。是行為人加入犯罪組織，於參與該組
    織之行為繼續中，本於便利該組織運作之同一目的，而招募
    他人加入該組織，亦即一行為觸犯上開二罪名，自應依想像
    競合犯論處，而非屬法規競合之擇一適用（最高法院109年
    度台上字第3475號判決參照）。且按參與犯罪組織與招募他
    人加入犯罪組織之行為，應視具體個案實際參與、招募之著
    手情形、行為態樣及主觀故意等，有無局部重疊或明顯區隔
    ，分別評價為想像競合關係或應分論併罰（最高法院108年
    度台上字第3337號判決意旨參照）。
四、公訴意旨認被告此部分涉犯組織犯罪防制條例第4條第1項之
    招募他人加入犯罪組織罪嫌，無非係以：被告於警詢及偵查
    中之陳述、共同被告曾俊瑋、劉泳誠、王子杰於警詢及偵查
    中之陳述等資為論據。
五、經查：
　㈠本案起訴書犯罪事實欄一、已明確記載被告招募共同被告曾
    俊瑋、劉泳誠及王子杰等人擔任領款車手，負責提領詐欺所
    得金錢等語，雖起訴書之所犯法條未記載組織犯罪防制條例
    第4條第1項之招募他人加入犯罪組織罪之法條及罪名，然仍
    應認該犯罪業經起訴，合先敘明。
  ㈡訊據被告固為認罪之表示（見本院卷一第149頁、本院卷二第
    266頁）。然按被告或共犯之自白，不得作為有罪判決之唯
    一證據，仍應調查其他必要之證據，以察其是否與事實相符
    ，刑事訴訟法第156條第2項定有明文。查：
  ⒈被告固介紹共同被告曾俊瑋、王子杰、劉泳誠加入上開詐欺
    集團犯罪組織之情，業據被告於本院審理時自陳在卷（見本
    院卷一第149頁），核與共同被告曾俊瑋、王子杰、劉泳誠
    於警詢、本院審理時之陳述相符（見①偵卷第35、92、114頁
    、本院卷一第149、150、215頁），堪以認定。
  ⒉然按「招」者，意指引來，「募」者，意指廣泛徵求、召集
    ；所謂「招募」，係指召集徵求，即吸引應徵者前來應徵、
    參與甄別流程並願意接受僱用之意。而被告於本院審理陳稱
    ：共同被告曾俊瑋、王子杰和我是好朋友，共同被告劉泳誠
    是我弟弟。我先加入「張國周」的詐欺集團，我再告知共同
    被告曾俊瑋、劉泳誠、王子杰有關於「張國周」所屬詐欺集
    團當車手之訊息，係他們3人自己要加入等語（見本院卷二
    第266頁）。且被告、共同被告曾俊瑋、王子杰與係自幼認
    識之朋友；共同被告劉泳誠係被告之胞弟，已如前述。又共
    同被告曾俊瑋於警詢時稱：於108年4月2日晚間10時許，在
    文華道會館承租之房間內，被告問我要不要賺錢，我負責領
    錢，我答應後就被加入微信群組等語（見①偵卷第35頁）；
    共同被告劉泳誠於警詢時稱：我和被告都沒有工作，被告就
    問「翁聖宏」有無工作機會，後來被告於108年4月1日告訴
    我，「翁聖宏」叫我們北上工作等語（見①偵卷第92頁）；
    共同被告王子杰於警詢時稱：被告於108年3月30日向我說有
    好賺的工，沒有說內容，我於108年4月1日晚間就跟被告、
    共同被告曾俊瑋、劉泳誠來臺中等語（見①偵卷第114頁）。
    可見，被告僅係告知共同被告曾俊瑋、王子杰、劉泳誠參與
    上開詐欺集團犯罪組織之訊息，並非為廣泛召集徵求之行為
    。核與組織犯罪防制條例第4條第1項之招募他人加入犯罪組
    織罪之構成要件不符。
  ⒊又倘認定被告參與上開詐欺集團犯罪組織過程中，招募共同
    被告曾俊瑋、王子杰、劉泳誠加入上開詐欺集團犯罪組織之
    情，則被告參與犯罪組織與招募他人加入犯罪組織之二行為
    局部重疊，依一般社會通念，認應評價為一罪方符合刑罰公
    平原則，應屬想像競合犯。公訴檢察官主張招募他人加入犯
    罪組織罪與參與犯罪組織罪為吸收關係（見本院卷二第246
    頁），容有誤會。而被告參與犯罪組織罪部分既經本院判決
    不另為免訴，已如前述，則被告被訴招募他人加入犯罪組織
    部分，應為無罪之諭知。
六、綜上所述，檢察官指述被告就此部分涉犯組織犯罪防制條例
    第4條第1項之招募他人加入犯罪組織罪犯行所憑之證據，仍
    存有合理之懷疑，尚未達於通常一般之人均不致有所懷疑，
    而得確信其為真實之程度，本院無從形成被告此部分有罪之
    確信。此外，本院復查無其他之證據，足資證明被告有檢察
    官所指此部分之犯行。揆諸前開說明，依法自應諭知被告此
    部分無罪之判決。
據上論斷，應依刑事訴訟法第299條第1項前段、第301條第1項，
洗錢防制法第14條第1項、第2項、第16條第2項，刑法第11條、
第28條、第339條之4第1項第2款、第55條、第25條第2項、第42
條第3項、第38條第2項、第40條之2第1項，刑法施行法第1條之1
第1項，判決如主文。
本案經檢察官盧美如提起公訴，檢察官宋恭良、張凱傑到庭執行
職務。
中　　華　　民　　國　　110 　年　　11　　月　　10　　日
                  刑事第五庭    審判長法  官  唐中興
　　　　　　　　　
                                      法  官  黃世誠
　　　　　　　　　　　　　　　　　　　
                                      法　官　黃佳琪
以上正本證明與原本無異。
如不服本判決，應於送達判決後20日內向本院提出上訴書狀，並
應敘述具體理由；其未敘述上訴理由者，應於上訴期間屆滿後20
日內向本院補提理由書（均須按他造當事人之人數附繕本）「切
勿逕送上級法院」。
告訴人或被害人對於判決如有不服具備理由請求檢察官上訴者，
其上訴期間之計算係以檢察官收受判決正本之日期為準。
                                      書記官  顏偉林
中　　華　　民　　國　　110 　年　　11　　月　　11　　日

附表一：（時間：民國；金額：新臺幣）
編號 參與本次犯罪之本案被告 被害人 詐欺方式 匯款或轉帳之時間、地點、方式、金額（新臺幣）、匯入、轉入之帳戶（簡稱「交付詐欺款情形」欄） 參與提款之車手、提款時間、地點、方式、提領之帳戶、金額（新臺幣） 證據（卷頁） 罪刑 沒收 1 〈起訴書附表二編號1〉 劉泳豪 、 曾俊瑋 、 劉泳誠 、 王子杰 （上開3人業經本院審結） 宋吉泙 上開詐欺集團某成員於108年4月2日上午某時許，假冒宋吉泙之友人「阿中」撥打電話予宋吉泙，佯稱：資金周轉不靈想借款云云，致宋吉泙陷於錯誤，於右列時間、地點，以右列方式匯款右列金額至右列帳戶。 宋吉泙委由其妻毛穗榮，於108年4月3日下午1時15分許，在玉山銀行中工分行，臨櫃以和泙企業社名義匯款100,000元至中國信託商業銀行戶名楊蕙禎、帳號000000000000號帳戶（下稱楊蕙禎中信銀行帳戶）。 劉泳豪駕駛上開小客車搭載曾俊瑋、劉泳誠、王子杰，由曾俊瑋下車持楊蕙禎中信銀行帳戶金融卡，於108年4月3日下午2時20分許，在臺中市○○區○○路0段000號之統一超商逢明店，以自動櫃員機提款，尚未提得款項時，曾俊瑋即經警查獲。 【曾俊瑋遭警查獲後，由員警帶同前往臺中市○○區○○路0段0000號臺中市第二信用合作社，於108年4月3日下午3時50分至52分，以自動櫃員機提領共計99,000元（另扣除手續費共25元）予以扣押（帳戶內尚有餘額975元未提領）】 ⑴ 被害人宋吉泙於警詢時之陳述（見③交查卷第189、190頁）、 ⑵ 證人毛穗榮於警詢之陳述（見③交查卷第191、192頁）、 ⑶ 玉山銀行匯款申請書影本、和泙企業社宋吉泙帳戶（帳號詳卷）之基本資料（見③交查卷第183頁）、 ⑷ 楊蕙禎中信銀行帳戶之基本資料、交易明細、匯入匯款備查單（見②核退卷第111頁、③交查卷第177頁）、 ⑸ 中國信託商業銀行股份有限公司110年2月8日中信銀字第1102248390306號函，及檢附楊蕙禎中信銀行帳戶之交易明細（見本院卷第105、107頁）、 ⑹ 被告曾俊瑋在左列統一超商逢明店欲提款及警方查獲被告曾俊瑋之監視器畫面（見①偵卷第211、212頁）、 ⑺ 警方帶同被告曾俊瑋提款之自動櫃員機交易明細（見①偵卷第211、212、245至247頁）、 ⑻ 扣案如附表二、附表三編號17、18、19所示之物 劉泳豪犯三人以上共同詐欺取財罪，處有期徒刑壹年壹月，併科罰金新臺幣壹萬元，罰金如易服勞役，以新臺幣壹仟元折算壹日。     扣案如附表三編號18所示之物沒收。    2 〈起訴書附表一編號3〉 劉泳豪 、 曾俊瑋 、 劉泳誠 、 王子杰 （上開3人業經本院審結） 蔡佳靜（提出告訴） 上開詐欺集團不詳成員在臉書刊登販售iPhone手機之虛假訊息，適蔡佳靜於108年4月3日下午1時30分許，上網瀏覽網頁後，以通訊軟體Messenger 、LINE與上開詐欺集團不詳成員聯繫，上開詐欺集團不詳成員乃向蔡佳靜佯稱：要販賣上開手機云云，致蔡佳靜陷於錯誤，於右列時間、地點，以右列方式轉帳右列金額至右列帳戶。 於108年4月3日下午1時58分許，在新北市○○區○○路0段000號之全家便利商店，以自動櫃員機轉帳10,000元至彰化光復路郵局戶名陳奕澄、帳號00000000000000號帳戶（下稱陳奕澄郵局帳戶）。【未遭提領，嗣經郵局圈存，後已發還蔡佳靜】 劉泳豪駕駛上開小客車搭載曾俊瑋、劉泳誠、王子杰，持陳奕澄郵局帳戶之金融卡一起等候「張國周」指示欲前往提款，然未提得，即遭警查獲。 ⑴ 告訴人蔡佳靜於警詢時之陳述（見①偵卷第149至153頁）、 ⑵ 自動櫃員機交易明細表影本（見①偵卷第145頁）、 ⑶ 告訴人蔡佳靜與上開詐欺集團不詳成員之通訊軟體Messenger、LINE對話訊息（見①偵卷第131至143頁）、 ⑷ 內政部警政署反詐騙諮詢專線紀錄表、新北市政府警察局新店分局安康派出所受理詐騙帳戶通報警示簡便格式表（見①偵卷第155至159頁）、 ⑸ 陳奕澄郵局帳戶之交易明細、基本資料（見②核退卷第66、69頁）、 ⑹ 中華郵政股份有限公司彰化郵局110年2月18日彰營字第1101800080號函，及檢附郵政存簿儲金提款單影本、郵政跨行匯款申請書影本、陳奕澄郵局帳戶交易明細（見本院卷第99至103頁）、 ⑺ 扣案如附表二編號2、附表三編號4、17、18、19所示之物 劉泳豪犯三人以上共同詐欺取財罪，處有期徒刑壹年壹月，併科罰金新臺幣壹萬元，罰金如易服勞役，以新臺幣壹仟元折算壹日。  扣案如附表三編號18所示之物沒收。  
附表二：（金額：新臺幣）
編號 扣押物品名稱及數量 備註 1 中國信託商業銀行金融卡1張 戶名：楊蕙禎 帳號：000-000000000000 金融帳戶明細（見②核退卷第17頁）；為附表一編號1之人頭帳戶金融卡 2 iPhone10 白色手機1支（含門號0000000000號SIM卡1張） 共同被告曾俊瑋所有，供本案犯罪所用之物 3 現金新臺幣99,000元 警方帶同共同被告曾俊瑋，以自動櫃員機自楊蕙禎中信銀行帳戶內將宋吉泙遭詐騙後所匯入之其中99,000元領出；贓證物款收據（見①偵卷第374頁） 扣案時持有人：曾俊瑋 編號1、2扣押地點：臺中市○○區○○路0段000號 扣押物品目錄表卷頁：①偵卷第187頁扣押物品照片：①偵卷第213、231頁   
附表三：（金額：新臺幣）
編號 扣押物品名稱及數量 扣案時持有人 備註 1 岡山區農會金融卡1張 帳號：000-0000000000000 劉泳豪 與本案無關 2 合作金庫銀行金融卡1張 帳號：000-0000000000000 劉泳豪 與本案無關 3 中華郵政股份有限公司金融卡1張戶名：陳梓翔 帳號：000-00000000000000 劉泳豪 與本案無關 4 中華郵政股份有限公司金融卡1張戶名：陳奕澄 帳號：000-00000000000000 劉泳豪 為附表一編號2之人頭帳戶金融卡 5 彰化銀行金融卡1張 帳號：000-00000000000000 劉泳豪 與本案無關 6 第一銀行金融卡1張 帳號：000-00000000000 劉泳豪 與本案無關 7 臺灣銀行金融卡1張 帳號：000-000000000000 劉泳豪 與本案無關 8 岡山區農會存摺1本 帳號：000-0000000000000 劉泳豪 與本案無關 9 合作金庫銀行存摺1本 帳號：000-0000000000000 劉泳豪 與本案無關 10 中華郵政股份有限公司存摺1本 戶名：陳梓翔 帳號：000-00000000000000 劉泳豪 與本案無關 11 中華郵政股份有限公司存摺1本 戶名：陳奕澄 帳號：000-00000000000000 劉泳豪 為附表一編號2之人頭帳戶存摺 12 彰化銀行存摺1本 帳號：000-00000000000000 劉泳豪 與本案無關 13 第一銀行金融卡1張 帳號：000-00000000000 劉泳豪 與本案無關 14 臺灣銀行存摺1本 帳號：000-000000000000 劉泳豪 與本案無關 15 中國信託商業銀行存摺1本 戶名：楊蕙禎 帳號：000-000000000000 劉泳豪 為附表一編號1之人頭帳戶存摺 16 現金新臺幣65,000元 劉泳豪 與本案無關 17 iPhone 黑色手機1支 （含門號0000000000號SIM卡1張） 王子杰 共同被告王子杰所有，供本案犯罪所用之物 18 OPPO藍色手機1支 （含門號0000000000號SIM卡1張） 劉泳豪 被告所有，供本案犯罪所用之物 19 iPhone 6s 銀色手機1支 （含門號0000000000號SIM卡1張） 劉泳誠 共同被告劉泳誠所有，供本案犯罪所用之物 扣押地點：臺中市○○區○○路0段000號 扣押物品目錄表卷頁：①偵卷第205至207頁 扣押物品照片：①偵卷第216、217、233至239頁 扣押之金融帳戶明細：②核退卷第17頁    

附錄論罪科刑法條：
中華民國刑法第339條之4
犯第339條詐欺罪而有下列情形之一者，處1年以上7年以下有期
徒刑，得併科1百萬元以下罰金：
一、冒用政府機關或公務員名義犯之。
二、三人以上共同犯之。
三、以廣播電視、電子通訊、網際網路或其他媒體等傳播工具，
    對公眾散布而犯之。前項之未遂犯罰之。

洗錢防制法第2條
本法所稱洗錢，指下列行為：
一、意圖掩飾或隱匿特定犯罪所得來源，或使他人逃避刑事追訴
    ，而移轉或變更特定犯罪所得。
二、掩飾或隱匿特定犯罪所得之本質、來源、去向、所在、所有
    權、處分權或其他權益者。三、收受、持有或使用他人之特
    定犯罪所得。
　　
洗錢防制法第14條
有第2條各款所列洗錢行為者，處7年以下有期徒刑，併科新臺幣
5百萬元以下罰金。
前項之未遂犯罰之。
前2項情形，不得科以超過其特定犯罪所定最重本刑之刑。